臺灣桃園地方法院刑事判決
110年度審易字第1592號
公  訴  人  臺灣桃園地方檢察署檢察官
被      告  何秀良





上列被告因違反毒品危害防制條例案件，經檢察官提起公訴（11
0年度毒偵字第6710號），被告於準備程序中就被訴事實為有罪
之陳述，經本院告知簡式審判程序之旨，並聽取當事人之意見後
，裁定改由受命法官獨任依簡式審判程序審理，判決如下：
    主    文
甲○○施用第二級毒品，處有期徒刑貳月，如易科罰金，以新臺幣
壹仟元折算壹日。
    事實及理由
一、本件犯罪事實及證據，除證據部分補充「被告甲○○於本院準
    備程序及審理時之自白」外，餘均引用檢察官起訴書所載（
    詳如附件）。
二、被告行為後，毒品危害防制條例第23條第2項業於民國109 
    年1月15日修正公布，並自同年7月15日施行。按觀察、勒戒
    或強制戒治執行完畢釋放後，3年內再犯第10條之罪者，檢
    察官或少年法院（地方法院少年法庭）應依法追訴或裁定交
    付審理，修正後毒品危害防制條例第23條第2項定有明文；
    另增訂施行之毒品危害防制條例第35條之1第1款、第2款前
    段規定，犯第10條之施用第一、二級毒品罪者，偵查中及審
    判中之案件，均應依修正後之規定辦理。經查，前因施用毒
    品案件，經依臺灣雲林地方法院裁定送觀察、勒戒後，因認
    有繼續施用毒品傾向，再經同法院裁定送強制戒治，於110 
    年4月30日強制戒治執行完畢釋放出所，並經臺灣雲林地方
    檢察署檢察官以110年度戒毒偵字第13號為不起訴處分確定
    ，此有臺灣高等法院被告前案紀錄表1份可參。被告於前開
    強制戒治執行完畢釋放後3年內，再犯本件施用第二級毒品
    甲基安非他命之犯行，本案即應依法追訴處罰。
三、論罪科刑：
（一）核被告所為，係犯毒品危害防制條例第10條第2項之施用
      第二級毒品等罪。其施用前、後持有為供本案施用之第二
      級毒品之低度行為，為施用之高度行為吸收，不另論罪。
（二）本件不論累犯之說明：
　　　依照司法院釋字第775號解釋意旨及刑事訴訟法第161條第
      1項可知，檢察官就前階段被告構成「累犯事實」負擔主
      張及舉證責任，並就後階段被告依累犯規定「加重其刑事
      項」負擔主張及說明責任，倘若檢察官未主張或具體指出
      累犯事實及加重事項之證明方法，為貫徹舉證責任之危險
      結果，以及刑事訴訟法第163條第2項但書目的性限縮以有
      利被告事項為限，法院既基於補充性之調查地位，得斟酌
      個案情節，曉諭檢察官聲請調查證據，縱未為補充性調查
      ，而未認定被告構成累犯或加重其刑，亦難謂有應調查而
      不予調查之違法（最高法院110年度台上大字第5660號裁
      定意旨參照）。本件檢察官於本院審理時並未就被告有無
      構成累犯之事實及加重其刑事項具體指出證明方法，揆諸
      上開意旨，本院自無從僅憑非屬原始資料之被告前案紀錄
      表，遽以依職權認定被告構成累犯之事實。
（三）爰審酌被告前已因施用毒品案件經強制戒治後為不起訴處
      分確定，本應澈底戒除毒癮，詎其仍未能自新、戒斷毒癮
      ，竟仍施用足以導致人體機能發生依賴性、成癮性及抗藥
      性等障礙之第二級毒品，戕害自身健康，漠視法令禁制，
      惟其本質上並未危及他人，對社會造成的直接危害有限，
      並衡以被告前因違反臺灣地區與大陸地區人民關係條例案
      件，經臺灣高雄地方法院判處有期徒刑8月、2月確定，於
      106年6月6日徒刑執行完畢出監之素行，有臺灣高等法院
      被告前案紀錄表在卷可查，復念被告犯後對犯行坦承不諱
      之態度，兼衡其自陳國中肄業之智識程度、入監前從事人
      力公司打工的工作、月薪為新臺幣3萬元（見本院卷第159
      頁）之生活狀況等一切情狀，量處如主文所示之刑，及諭
      知如易科罰金之折算標準。
據上論斷，應依刑事訴訟法第273條之1第1項、第299條第1項前
段、第310條之2、第454條（本案採判決精簡原則，僅引述程序
法條），判決如主文。
本案經檢察官乙○○提起公訴，經檢察官周芝君到庭執行職務。
中　　華　　民　　國　　111 　年　　5 　　月　　17　　日
                  刑事審查庭  法  官  劉美香
以上正本證明與原本無異。
如不服本判決應於收受判決後20日內向本院提出上訴書狀，並應
敘述具體理由。其未敘述上訴理由者，應於上訴期間屆滿後20日
內向本院補提理由書(均須按他造當事人之人數附繕本)「切勿逕
送上級法院」。 
　　　　　　　　　　　　　　　書記官　張怡婷           
中　　華　　民　　國　　111 　年　　5 　　月　　18　　日
附錄本案論罪科刑法條：
毒品危害防制條例第10條
施用第一級毒品者，處 6 月以上 5 年以下有期徒刑。
施用第二級毒品者，處 3 年以下有期徒刑。









附件：
臺灣桃園地方檢察署檢察官起訴書
                                   110年度毒偵字第6710號
    被　　　告　甲○○　男　50歲（民國00年0 月00日生）
                        籍設高雄市○○區○○○路000號(高
                            雄市○○區○○○○○0
                        居○○市○○區○○路000號
                        國民身分證統一編號：Z000000000號
上列被告因違反毒品危害防制條例案件，業經偵查終結，認應提
起公訴，茲敘述犯罪事實及證據並所犯法條如下：
    犯罪事實
一、甲○○前因施用毒品案件，經依臺灣雲林地方法院裁定送觀
    察、勒戒後，因認有繼續施用毒品傾向，再經同法院裁定送
    強制戒治，於民國110 年4 月30日強制戒治執行完畢釋放出
    所，並經臺灣雲林地方檢察署檢察官以110 年度戒毒偵字第
    13號為不起訴處分確定。另因違反臺灣地區與大陸地區人民
    關係條例案件，經臺灣高雄地方法院判處有期徒刑8 月及2
    月確定，於106 年6 月6 日徒刑執行完畢出監。
二、詎仍不知悔改，於上開觀察、勒戒執行完畢釋放後3 年內，
    復基於施用第二級毒品之犯意，於110 年7 月25日晚間11時
    50分為警採尿前回溯120 小時內某時，在臺灣地區不詳地點
    ，以不詳之方式，施用第二級毒品甲基安非他命1 次。嗣於
    110 年7 月25日晚間11時許，在桃園市○○區○○街000 號
    前，為警攔檢盤查，另經其同意採集尿液送檢驗，始悉上情
    。
三、案經桃園市政府警察局八德分局報告偵辦。
    證據並所犯法條
一、詢據被告甲○○矢口否認涉有上揭犯行，辯稱：伊最後一次
    係於110 年7 月20日上午12時許施用毒品等語。惟查，被告
    為警查獲後，經採集尿液送檢驗，呈甲基安非他命陽性反應
    ，有勘察採証同意書、桃園市政府警察局八德分局真實姓名
    與尿液、毒品編號對照表及台灣檢驗科技股份有限公司濫用
    藥物檢驗報告各1 紙附卷可憑，被告犯嫌堪以認定。又被告
    前因施用毒品案件，經依臺灣雲林地方法院裁定送觀察、勒
    戒後，已強制戒治執行完畢釋放出所，有刑案資料查註紀錄
    表、矯正簡表在卷為憑，足見其於觀察、勒戒執行完畢釋放
    後3 年內再犯本件施用毒品，自應依法訴追。
二、核被告所為係犯毒品危害防制條例第10條第2 項之施用第二
    級毒品罪嫌。又被告前有如犯罪事實欄所載論罪科刑及執行
    情形，有本署刑案資料查註紀錄表附卷可稽，其於有期徒刑
    執行完畢後，5 年以內故意再犯本件有期徒刑以上之罪，為
    累犯，請並斟酌依刑法第47條第1 項之規定及司法院大法官
    釋字第775 號解釋意旨加重其刑。
三、依毒品危害防制條例第23條第2 項、刑事訴訟法第251 條第
    1 項提起公訴。
    此　致
臺灣桃園地方法院
中　　華　　民　　國　110 　　年　　10　　月　　20　　日
                              檢  察  官  乙 ○ ○
本件證明與原本無異
中　　華　　民　　國　 110　　年　　10　　月　　26　　日
                              書  記  官  陳 均 凱
所犯法條：
毒品危害防制條例第10條
施用第一級毒品者，處6 月以上5 年以下有期徒刑。
施用第二級毒品者，處3 年以下有期徒刑。